# 璇锋暀闄堢増锛氬浐瀹氳祫浜у嚭璧

提问人：跨度防护 时间：2017-08-18 16:48:53
璇锋暀闄堢増锛氱幇鍦ㄨ偂涓滅敤鍥哄畾璧勪骇鍑鸿祫锛岄渶瑕佸悜琚?姇璧勬柟寮

回答人：chenyiwei
一般应需要开具发票。ps 请检查你的浏览器的字符编码设置，调整为GB2312，不要用UTF-8。